【裁判字號】    89,交聲,10
【裁判日期】    891031
【裁判案由】    聲明異議
【裁判全文】
臺灣屏東地方法院交通事件裁定                      八十九年度交聲字第一號
    聲  請  人  交通部公路局高雄區監理所屏東監理站
    異  議  人
    即受處分人  乙○○
右列受處分人因違反道路交通管理處罰條例案件，對於交通部公路局高雄區監理所屏
東監理站屏監稽違字第八二─0000000號、八二─0000000號之裁決，
聲明異議，本院裁定如左：
    主  文
異議駁回。
    理  由
一、按汽車行駛於高速公路而不遵守管制之規定者，處汽車駕駛人新台幣（下同）三
    千元以上六千元以下罰鍰並記違規點數一點；又汽車駕駛人，行經有燈光號誌管
    制之交岔路口闖紅燈者，處六百元以上一千二百元以下罰鍰並記違規點數三點，
    道路交通管理處罰條例第三十三條第一項、第六十三條第一項第一款及同條例第
    五十三條、第六十三條第一項第三款分別定有明文。
二、本件異議人即受處分人乙○○於民國八十七年九月八日，駕駛車號ＲＹ─八一○
    號營業貨運曳引車，在國道北向永康交流道出口處，因明顯超載為警攔檢未停，
    反加速逃逸，不服指揮稽查取締，復又闖越紅燈，經國道公路警察局第五隊記下
    車號後逕行舉發，而就其「行駛於高速公路不遵管制之規定」，依道路交通管理
    處罰條例第三十三條第一項、第六十三條第一項第一款裁決罰鍰新台幣（下同）
    三千元並記違規點數一點；及就其「闖紅燈」依同條例第五十三條裁決罰鍰一千
    八百元並記違規點數三點，有舉發違反道路交通管理事件通知單影本二紙及巨偉
    交通有限公司（下簡稱「巨偉公司」）負責人甲○○出具之申請書影本一紙附卷
    可稽。
三、異議人固不否認於前開時間確係受僱於「巨偉公司」並駕駛上揭車號ＲＹ─八一
    ○號車輛，然否認其有上揭違規情事，辯稱：案發時間距今兩年餘，伊已不記得
    是否有前揭違規情事云云。惟查證人即「巨偉公司」負責人甲○○到庭證稱：「
    巨偉公司」於八十七年共有十幾台車子，車號ＲＹ─八一○號車輛一直都是乙○
    ○開的，並由其保管，而且每個司機都開固定的車子，乙○○離職已一年多等語
    ，且甲○○與乙○○間又無恩怨，衡情應無隨意誣指乙○○之理。是異議人空言
    否認已不記得是否有於前揭時、地違規行駛云云，尚無可採。異議人之異議為無
    理由，應予駁回。
據上論斷，應依道路交通案件處理辦法第十九條，裁定如主文。
中      華      民      國      八十九      年    十    月    三十一    日
                                      臺灣屏東地方法院交通法庭
                                          法  官  王以齊
右正本證明與原本無異。
如不服本裁定應於收受送達後五日內向本院提出抗告書狀敘述抗告之理由抗告於台灣
高等法院高雄分院。
                                           書記官  林天化
中      華      民      國      八十九      年      十一 月       一    日


司法院資訊處製作；財團法人民間司法改革基金會備份。
